# 整体改制，股本减少讨论

提问人：听涛观海 时间：2011-01-09 14:00:42
有限公司注册资本 1 亿，现经整体改制设立股份有限公司，方案设计中股份公司股本为 6000 万元。 请教各位大侠，如此改制是否属于减资行为，需要如何程序？ 以上市公司中是否有此类情形案例？

回答人：chenyiwei
由于《公司登记管理条例》规定公司变更形式应作为变更登记，而变更后的股本小于变更前的实收资本，所以这种情况应当作为减资处理，履行《公司法》规定的减资程序。